高雄高等行政法院裁定
110年度交上字第79號
上  訴  人  黃召凡                                 
被  上訴人  高雄市政府交通局

代  表  人  張淑娟              
上列當事人間交通裁決事件，上訴人對於中華民國110年6月29日
臺灣高雄地方法院109年度交字第509號行政訴訟判決，提起上訴
，本院裁定如下︰
　　主  文
一、上訴駁回。
二、上訴審訴訟費用新臺幣750元由上訴人負擔。
    理  由
一、按「對於交通裁決事件之裁判提起上訴者，非以原裁判違背
    法令為理由，不得為之，並應於上訴理由中表明下列事由之
    一，提出於原地方法院行政訴訟庭為之：一、原裁判所違背
    之法令及其具體內容。二、依訴訟資料可認為原裁判有違背
    法令之具體事實。」行政訴訟法第237條之9第2項準用第235
    條第2項及第236條之1規定甚明。次按「判決不適用法規或
    適用不當者，為違背法令。有下列各款情形之一者，其判決
    當然違背法令：一、判決法院之組織不合法。二、依法律或
    裁判應迴避之法官參與裁判。三、行政法院於審判權之有無
    辨別不當或違背專屬管轄之規定。但其他法律別有規定者，
    從其規定。四、當事人於訴訟未經合法代理或代表。五、違
    背言詞辯論公開之規定。六、判決不備理由或理由矛盾。」
    「上訴不合法者，最高行政法院應以裁定駁回之。」行政訴
    訟法第237條之9第2項準用第236條之2第3項再準用第243條
    及第249條第1項前段亦分別定有明文。準此，交通裁決事件
    之上訴，須以原判決違背法令為理由，並應於上訴理由中具
    體表明原判決有何合於行政訴訟法第237之9第2項準用第236
    條之2第3項再準用第243條第1項及第2項所列各款之事實，
    此為上訴之合法要件。上訴狀或理由書如未依此項方法表明
    ，或其所表明者與上開法條規定不合時，即難認為已對交通
    裁決事件訴訟程序判決之違背法令有具體之指摘，其上訴自
    難認為合法，應予駁回。
二、緣上訴人於民國109年10月8日16時28分許駕駛車牌號碼000-
    0000號自用小客車（下稱系爭車輛），在高雄市鳳山區過埤
    路與鳳頂路口(下稱系爭路口)，因有「駕車行經有燈光號誌
    管制之交叉路口闖紅燈」之違規行為，經高雄市政府警察局
    交通警察大隊（下稱舉發機關）員警填掣高市警交相字第BC
    H002933號舉發違反道路交通管理事件通知單逕行舉發。嗣
    上訴人於應到案日期前之109年10月19日向被上訴人陳述不
    服，經被上訴人函詢舉發機關後，認上訴人確有上揭違規行
    為，乃依道路交通管理處罰條例第53條第1項、第63條第1項
    第3款規定，於109年12月11日開立高市交裁字第32-BCH0029
    33號裁決書（原處分），裁處上訴人「罰鍰新臺幣（下同）
    2,700元，並記違規點數3點」。上訴人不服，提起行政訴訟
    ，經臺灣高雄地方法院109年度交字第509號行政訴訟判決（
    下稱原判決）駁回其訴，上訴人仍不服，遂提起本件上訴。
三、上訴意旨略以：
    將第1張採證照片中系爭車輛行駛車道之號誌，與左右兩側
    其他車道之號誌顏色(為紅燈)兩相對照，足以凸顯系爭車輛
    車道之號誌係黃燈。再者，將非案發時所拍攝系爭路口同一
    車道之紅燈照片，與案發時所拍攝之第2張採證照片兩相對
    照，亦凸顯案發時系爭車輛行駛車道之號誌為黃燈。綜上可
    知，上訴人係於黃燈下通行，並無闖紅燈事實。原判決以電
    子儀器所拍攝之該等照片認定上訴人確有闖紅燈行為，顯有
    證據上理由矛盾之判決違背法令等語。
四、經核上訴人前揭上訴理由，無非係就原審所為證據取捨及事
    實認定之職權行使指摘為不當，而未具體指明原判決有何不
    適用法規或適用法規不當之情形並揭示該法規之條項或其內
    容，及合於行政訴訟法第237條之9第2項準用第236條之2第3
    項、第243條第2項所列各款之具體事實，自難認其對原判決
    之如何違背法令已有具體之指摘。依首揭規定及說明，其上
    訴為不合法，應以裁定駁回。
五、本件上訴審訴訟費用750元（上訴裁判費），應由上訴人負
    擔，爰確定訴訟費用額如主文第二項所示。
六、結論：上訴不合法。
中　　華　　民　　國　　111 　年　　1 　　月　　25　　日
            高雄高等行政法院第三庭
                        審判長法官　吳　永　宋
                              法官　黃　堯　讚
                              法官　孫　奇　芳
以上正本係照原本作成。
不得抗告。
中　　華　　民　　國　　111 　年　　1 　　月　　25　　日
                              書記官　宋鑠瑾